---
title: "Trabajo Mineria"
author: "Matriz 2x1 (Rocío Alabarce Pérez y María Isabel Serrano Delgado)"
output:
  word_document: default
  html_document: default
editor_options:
  markdown:
    wrap: 72
---

Comenzamos elegiendo la semilla según los 4 últimos dígitos de una de las integrantes del equipo, en este caso hemos elegido los dígitos de Rocío.

```{r}
set.seed(0919)
```

Cargamos los datos que usaremos para entrenar el modelo y los que utilizaremos para predecir en el apartado final.

```{r}
CSGO_entrenamiento<-read.csv("CSGO_MD.csv")
datos_a_predecir<-read.csv("datos_a_predecir.csv")
```

#### **1. Análisis Exploratorio de Datos**

Para empezar vamos a hacer un vistazo general a la base de datos de entrenamiento:

Vista general de la base de datos.

```{r}
dim(CSGO_entrenamiento)
str(CSGO_entrenamiento)
```

Obtenemos que hay 61205 filas y 97 variables, cada fila es una captura instantánea del estado de una ronda, tomada cada 20 segundos, no una ronda completa. Las 97 variables son las 96 predictoras más la variable objetivo *round_winner*.

```{r}
summary(CSGO_entrenamiento)
```

Al ejecutar la función *summary()* destacamos estos hallazgos:

-   Valores -999: Todas las variables numéricas muestran un mínimo de
    -999, es un código usado para indicar datos faltantes o erróneos.
    Esto ya lo trataremos en el preprocesamiento.

-   NAs: Hay NAs en casi todas las columnas, son pocos en proporción con
    entre 96 y 147 NAs por variable.

-   Variables de armas casi siempre a 0: Muchas variables de armas
    tienen media negativa, arrastrada por los -999 y máximos de 0 o 1.
    Esto significa que son armas muy raras en competición y
    probablemente aporten muy poco poder predictivo. Se pueden
    considerar para la eliminación en el preprocesamiento.

-   bomb_planted y map: Son variables de tipo character. Habrá que
    convertirlas a factores antes del preprocesamiento.

<br>

#### **Variable objetivo**

```{r}
table(CSGO_entrenamiento$round_winner)
prop.table(table(CSGO_entrenamiento$round_winner))
```

Esta variable ahora mismo es tipo *character*, debemos pasarla a
*factor* y que cuente solamente con 2 niveles, CT y T, por lo tanto, las
variables " " y -999 son variables faltantes o erroneas, por lo que en
el preprocesamiento decidiremos que hacer con ellas.

Observamos que contamos con 110 " " que en proporción representan un
0.001797 del total de *round_winner* y contamos con 10 "-999" que en
proporción representan un 0.00016338 del total de *round_winner*.

```{r,warning=FALSE, message=FALSE}
library(ggplot2)
ggplot(CSGO_entrenamiento, aes(x = round_winner, y = ct_money, fill = round_winner)) +
  geom_boxplot() +
  labs(title = "Distribución del dinero CT según el ganador de la ronda")
```

El eje X muestra cuatro categorías ("", CT, NA, T), cuando solo debería
tener dos, CT y T. La función ha detectado cadenas de texto " " y
valores perdidos en la variable objetivo y los ha tratado como clases
independientes. 

Si observamos sus cajas, vemos que ninguna supera el 20000 y están aplastadas cerca del 0, lo que indica que son registros residuales o corruptos.

Una vez descartada la información que aporta ruido, nos centramos en las
dos cajas principales.

Observando la caja de CT. Su mediana se sitúa en torno a los 7.000\$.

Observando ahora la caja de T. Su mediana cae hasta los 4.000\$.

Existe una correlación directa entre la economía del equipo
Antiterrorista y su probabilidad de ganar la ronda. Si los CT tienen la
economía alta, estadísticamente es mucho más probable que ganen.

La caja de CT abarca más altura, aproximadamente desde los 2.000 hasta
los 19.000\$. Esto indica una gran dispersión, los CT pueden ganar
rondas teniendo economías muy variables.

La caja de T abarca menos altura, aproximadamente desde los 1.000 hasta
los 12.000\$.

En la columna T hay un montón de outliers que llegan hasta arriba del
todo, cerca de 80.000\$.

Mediante este diagrama de cajas analizamos la influencia de la economía
en el resultado de la ronda. Observamos claramente que cuando el equipo
Anti-Terrorista (CT) gana la ronda, su mediana de dinero disponible es
superior y sus valores se concentran más hacia la parte alta de la
distribución. Por el contrario, en las rondas donde resultan ganadores
los Terroristas, la distribución del dinero CT se desplaza hacia abajo,
con una mediana inferior a la media global. Por lo tanto, la economía
influye en el resultado de ganar o perder, en concreto, tener una
economía débil tiende a que el equipo pierda.

<br>

#### **Preprocesamiento**

**Valores Faltantes**

Vamos a reemplazar los valores "" y "-999" por NA para facilitar su
tratamiento en ambas bases de datos, para no realizar este mismo procesamiento dos veces. 

```{r}
CSGO_entrenamiento[CSGO_entrenamiento == ""] <- NA
CSGO_entrenamiento[CSGO_entrenamiento == "-999"] <- NA
CSGO_entrenamiento[CSGO_entrenamiento == -999] <- NA
datos_a_predecir[datos_a_predecir == ""] <- NA
datos_a_predecir[datos_a_predecir == "-999"] <- NA
datos_a_predecir[datos_a_predecir == -999] <- NA
```

Eliminaremos las filas con valores NA que se encuentren en la variable
*round_winner*, debido a que no tendría mucho sentido imputar esa
variable que es nuestra variable predictora, para la base de datos en la que predeciremos no se hará, ya que ésta no ocntiene esa columna.

```{r}
filas_a_eliminar <- is.na(CSGO_entrenamiento$round_winner) 
CSGO_entrenamiento1 <- CSGO_entrenamiento[!filas_a_eliminar, ]
```

Antes de pasar las variables a factor, partiremos nuestra base de datos
para entrenarla con los modelos, y realizaremos un estudio con el
porcentaje de datos posterior, depués de realizar esto, las imputaremos.

####Partición de datos
*Partición de datos*

Partimos los datos en entrenamiento y test
```{r}
library(caret)
indice_entrenamiento <- createDataPartition(CSGO_entrenamiento1$round_winner, p = 0.8, list = FALSE)

datos_train <- CSGO_entrenamiento1[indice_entrenamiento, ]
datos_test  <- CSGO_entrenamiento1[-indice_entrenamiento, ]
```

**Imputación**

Observamos que existen datos faltantes en muchas de las variables, por
lo que tenemos que tomar una decision de que vamos a hacer con esos
datos faltantes, en nuestro caso vamos a imputar. Existen bastantes
métodos de imputación que son los de Hot deck, los de tendencia central
que son media, mediana y moda, los de Regresión y clasificación y PMM.
Cada uno de ellos es mas conveniente en alguno tipos de casos, asi que
vamos a identificar para cada variable que tecnica de imputacion es la
conveniente:

1.  Imputación por PMM: es un método que estima los valores perdidos
    buscando las observaciones más similares o cercanas dentro del resto
    de los datos; para rellenar el espacio vacío, elige la opción más
    frecuente entre ellos si es categórica, se utiliza principalmente
    para variables discretas donde solo es posible tener números
    enteros. Este método de imputación no lo vamos a utilizar a pesar de
    sus buenas predicciones debido a su gran tiempo de ejecución.

2.  Imputacion por moda: la vamos a utilizar en las siguientes variables
    ya que son variables de tipo discreto y categóricas y este método es
    adecuado en estos casos, en el caso de variables discretas solo es
    posible tener números enteros, por ejemplo, no tendría sentido tener
    medio jugador y en el caso de las variables categóricas es el más
    adecuado, ya que sería imposible calcular su promedio o mediana, por
    ejemplo en la variable *map*.

**Variables**: ct_players_alive, t_players_alive, ct_grenade_hegrenade ,
t_grenade_hegrenade, ct_grenade_flashbang , t_grenade_flashbang,
ct_grenade_smokegrenade , t_grenade_smokegrenade,
ct_grenade_incendiarygrenade , t_grenade_incendiarygrenade,
ct_grenade_molotovgrenade , t_grenade_molotovgrenade,
ct_grenade_decoygrenade , t_grenade_decoygrenade, ct_weapon_ak47 ,
t_weapon_ak47, ct_weapon_aug , t_weapon_aug, ct_weapon_awp ,
t_weapon_awp, ct_weapon_bizon , t_weapon_bizon, ct_weapon_cz75auto ,
t_weapon_cz75auto, ct_weapon_elite , t_weapon_elite, ct_weapon_famas ,
t_weapon_famas, ct_weapon_g3sg1 , t_weapon_g3sg1, ct_weapon_galilar ,
t_weapon_galilar, ct_weapon_glock , t_weapon_glock, ct_weapon_m249 ,
t_weapon_m249, ct_weapon_m4a1s , t_weapon_m4a1s, ct_weapon_m4a4 ,
t_weapon_m4a4, ct_weapon_mac10 , t_weapon_mac10, ct_weapon_mag7 ,
t_weapon_mag7, ct_weapon_mp5sd , t_weapon_mp5sd, ct_weapon_mp7 ,
t_weapon_mp7, ct_weapon_mp9 , t_weapon_mp9, ct_weapon_negev ,
t_weapon_negev, ct_weapon_nova , t_weapon_nova, ct_weapon_p90 ,
t_weapon_p90, ct_weapon_r8revolver , t_weapon_r8revolver,
ct_weapon_sawedoff , t_weapon_sawedoff, ct_weapon_scar20 ,
t_weapon_scar20, ct_weapon_sg553 , t_weapon_sg553, ct_weapon_ssg08 ,
t_weapon_ssg08, ct_weapon_ump45 , t_weapon_ump45, ct_weapon_xm1014 ,
t_weapon_xm1014, ct_weapon_deagle , t_weapon_deagle, ct_weapon_fiveseven
, t_weapon_fiveseven, ct_weapon_usps , t_weapon_usps, ct_weapon_p250 ,
t_weapon_p250, ct_weapon_p2000 , t_weapon_p2000, ct_weapon_tec9,
t_weapon_tec9, ct_helmets, t_helmets, ct_defuse_kits, bomb_planted y
map.

Imputaremos la base de datos de *entrenamiento*, tambien la del *test* y
*datos_a_predecir*.

```{r}
moda <- function(v) {
  v_limpio <- na.omit(v)
  tabla_frecuencias <- table(v_limpio)
  valor_moda <- names(tabla_frecuencias)[which.max(tabla_frecuencias)]
  if (is.numeric(v)) {
    return(as.numeric(valor_moda))
  } else {
    return(valor_moda)
  }
}

columnas_moda <- c(
  "ct_players_alive", "t_players_alive", "ct_helmets", "t_helmets", "ct_defuse_kits",
  "ct_grenade_hegrenade", "t_grenade_hegrenade", "ct_grenade_flashbang", "t_grenade_flashbang",
  "ct_grenade_smokegrenade", "t_grenade_smokegrenade", "ct_grenade_incendiarygrenade", "t_grenade_incendiarygrenade",
  "ct_grenade_molotovgrenade", "t_grenade_molotovgrenade", "ct_grenade_decoygrenade", "t_grenade_decoygrenade",
  "ct_weapon_ak47", "t_weapon_ak47", "ct_weapon_aug", "t_weapon_aug",
  "ct_weapon_awp", "t_weapon_awp", "ct_weapon_bizon", "t_weapon_bizon",
  "ct_weapon_cz75auto", "t_weapon_cz75auto", "ct_weapon_elite", "t_weapon_elite",
  "ct_weapon_famas", "t_weapon_famas", "ct_weapon_g3sg1", "t_weapon_g3sg1",
  "ct_weapon_galilar", "t_weapon_galilar", "ct_weapon_glock", "t_weapon_glock",
  "ct_weapon_m249", "t_weapon_m249", "ct_weapon_m4a1s", "t_weapon_m4a1s",
  "ct_weapon_m4a4", "t_weapon_m4a4", "ct_weapon_mac10", "t_weapon_mac10",
  "ct_weapon_mag7", "t_weapon_mag7", "ct_weapon_mp5sd", "t_weapon_mp5sd",
  "ct_weapon_mp7", "t_weapon_mp7", "ct_weapon_mp9", "t_weapon_mp9",
  "ct_weapon_negev", "t_weapon_negev", "ct_weapon_nova", "t_weapon_nova",
  "ct_weapon_p90", "t_weapon_p90", "ct_weapon_r8revolver", "t_weapon_r8revolver",
  "ct_weapon_sawedoff", "t_weapon_sawedoff", "ct_weapon_scar20", "t_weapon_scar20",
  "ct_weapon_sg553", "t_weapon_sg553", "ct_weapon_ssg08", "t_weapon_ssg08",
  "ct_weapon_ump45", "t_weapon_ump45", "ct_weapon_xm1014", "t_weapon_xm1014",
  "ct_weapon_deagle", "t_weapon_deagle", "ct_weapon_fiveseven", "t_weapon_fiveseven",
  "ct_weapon_usps", "t_weapon_usps", "ct_weapon_p250", "t_weapon_p250",
  "ct_weapon_p2000", "t_weapon_p2000", "ct_weapon_tec9", "t_weapon_tec9",
  "bomb_planted", "map"
)

for (col in columnas_moda) {
  valor_moda <- moda(datos_train[[col]])
  datos_train[[col]][is.na(datos_train[[col]])] <- valor_moda
  datos_test[[col]][is.na(datos_test[[col]])] <- valor_moda
  datos_a_predecir[[col]][is.na(datos_a_predecir[[col]])] <- valor_moda
}
```

3.  Imputacion por la mediana: estas se aplica a variables continuas, es
    mas adecuada que la tecnica de imputar por la media debido a que la
    mediana nos protege de los valores extremos que distorsionarían la
    media.

**Variables**: ct_money , t_money, ct_health , t_health, ct_armor ,
t_armor, time_left, ct_score , t_score.

```{r}
CSGO_definitivo <- datos_train
columnas_mediana <- c("ct_money" , "t_money", "ct_health" , "t_health", "ct_armor" , "t_armor", "time_left", "ct_score" , "t_score")

for (col in columnas_mediana) {
  valor_mediana <- median(CSGO_definitivo[[col]], na.rm = TRUE)
  CSGO_definitivo[[col]][is.na(CSGO_definitivo[[col]])] <- valor_mediana
  datos_test[[col]][is.na(datos_test[[col]])] <- valor_mediana
  datos_a_predecir[[col]][is.na(datos_a_predecir[[col]])] <- valor_mediana
}
```

Una vez las variables imputadas y limpias ya si podemos pasarlas a
factor

*Factorización de Variables*

Comenzamos por la variable objetivo que es **round_winner**:

```{r}
CSGO_definitivo$round_winner <- as.factor(CSGO_definitivo$round_winner)
```

Ahora vamos a pasar las variables categóricas *map* y *bomb_planted*,
debido a que cuentan con dos o más niveles:

```{r}
# Variable map
CSGO_definitivo$map <- as.factor(CSGO_definitivo$map)
datos_test$map <- as.factor(datos_test$map)
datos_a_predecir$map <- as.factor(datos_a_predecir$map)

# Variable bomb_planted
CSGO_definitivo$bomb_planted <- as.factor(CSGO_definitivo$bomb_planted)
datos_test$bomb_planted <- as.factor(datos_test$bomb_planted)
datos_a_predecir$bomb_planted <- as.factor(datos_a_predecir$bomb_planted)
```

<br> 

Realizamos un summary para ver como han quedado los datos después
de todos los cambios anteriores.

```{r}
summary(CSGO_definitivo)
```

Tras observar los resultados de la función *summary()*, identificamos 9
variables que permanecen constantes con un valor de 0 a lo largo de
todas las observaciones, estas son:

*ct_weapon_bizon*,*ct_weapon_g3sg1*,*ct_weapon_m249*,*t_weapon_m249*,*ct_weapon_negev*,*t_weapon_negev*,*ct_weapon_r8revolver*,*ct_weapon_sawedoff*,*t_weapon_scar20*

Dado que presentan una varianza nula, no aportan a nuestros modelos, por
lo que procedemos a eliminar estas columnas para optimizar el análisis.

**Eliminación de Filas**

```{r}
columnasaeliminar<-c("ct_weapon_bizon","ct_weapon_g3sg1","ct_weapon_m249","t_weapon_m249","ct_weapon_negev","t_weapon_negev","ct_weapon_r8revolver","ct_weapon_sawedoff","t_weapon_scar20")

CSGO_definitivo1 <- CSGO_definitivo[, setdiff(names(CSGO_definitivo), columnasaeliminar)]
datos_test1 <- datos_test[, setdiff(names(datos_test), columnasaeliminar)]
datos_a_predecir1 <- datos_a_predecir[, setdiff(names(datos_a_predecir), columnasaeliminar)]
```

*Análisis Exploratorio de Datos y Outliers*

Realizaremos una comparación entre los dos equipos (CT y T) con las
mismas variables para comprobar si hay outliers importantes.

*Análisis Bivariante de score*

Comenzamos comparando la variable *score* en ambos equipos, esta mide el
número total de rondas que ha ganado cada equipo hasta ese momento
exacto de la observación en la partida.

```{r,warning=FALSE, message=FALSE}
library(ggplot2)

ggplot(CSGO_definitivo1, aes(x = ct_score, y = t_score)) +
  geom_count(color = "darkblue", alpha = 0.6) + 
  theme_minimal() +
  labs(title = "Distribución de Puntuaciones: CT vs T",
       x = "Puntuación CT",
       y = "Puntuación T",
       size = "Frecuencia")
```

Mediante un gráfico de recuento de frecuencias, analizamos la
distribución conjunta de las variables *ct_score* y *t_score*,
observando diferentes zonas clave:

Observamos que los puntos de mayor diámetro se encuentran en la esquina
inferior izquierda (en torno al cero) indicando que la mayoría de las
capturas se tomaron al inicio de los enfrentamientos. Esta densidad se
expande hasta el valor 15 que representa el tiempo de una partida
estándar, reflejando la regla oficial de que la puntuación límite para
ganar antes de que se acabe el juego es 16.

La línea diagonal que cruza este bloque central representa los momentos
exactos en los que ambos equipos van empatados, demostrando que los
empates son bastante comunes en la muestra.

El detalle más relevante de este gráfico son los puntos más pequeños que
se extiende en diagonal superando los 15 puntos. Estas observaciones
representan los *outliers* de nuestro conjunto de datos, partidas largas
debido a las prórrogas. Al ser situaciones menos frecuentes, el tamaño
de los puntos es menor.

En conclusión, el espacio completamente vacío en los extremos del
gráfico confirma que no existen observaciones imposibles debido a que la
partida termina automáticamente en el momento en que el primer equipo
llega a 16 puntos, lo que demuestra que los datos están limpios. Dado
que los *outliers* detectados no son errores de medición sino prórrogas,
decidimos mantenerlos en el conjunto de datos.

<br>

*Análisis Bivariante de health*

Seguimos comparando la variable *health* en ambos equipos, esta mide la
suma total de los puntos de vida de todos los jugadores de cada equipo
en el instante exacto de la observación. El valor máximo al inicio de
una ronda es de 500 puntos (5 jugadores x 100 puntos de vida).

```{r,warning=FALSE, message=FALSE}
ggplot(CSGO_definitivo1, aes(x = ct_health, y = t_health)) +
  geom_count(color = "purple", alpha = 0.6) + 
  theme_minimal() +
  labs(title = "Distribución de Salud: CT vs T",
       x = "Salud CT",
       y = "Salud T",
       size = "Frecuencia")

```

La característica más destacada es la gran concentración de datos en la
esquina superior derecha. Esto revela que en la mayoría de las capturas
ambos equipos estaban con la vida intacta. Esto es lógico ya que las
capturas se toman cada 20 segundos, y al inicio de cada ronda siempre
hay un tiempo de movimiento y posicionamiento sin enfrentamientos,
generando múltiples registros de "500-500".

Podemos observar un patrón de cuadrícula con líneas horizontales y
verticales cerca de los valores 100, 200, 300 y 400. Esto refleja la
naturaleza del juego: cuando un jugador es eliminado rápidamente (por
ejemplo, con un tiro a la cabeza) sin recibir daño previo, la salud de
su equipo cae de golpe en bloques exactos de 100 puntos.

Por último, los puntos aislados y de menor tamaño situados en los
extremos (arriba a la izquierda y abajo a la derecha) representan los
*outliers*. Son momentos menos frecuentes donde un equipo ha sido
prácticamente aniquilado dejándolo con una salud cercana a 0, mientras
que el equipo contrario ha dominado por completo conservando casi todos
sus puntos de vida.

<br>

*Análisis Bivariante de armor*

Seguimos comparando la variable *armor* en ambos equipos, esta mide la
suma total de los puntos de chaleco antibalas de todos los jugadores. Al
igual que la salud, el límite máximo por equipo es de 500 puntos (5
jugadores con 100 de armadura cada uno).

```{r}
ggplot(CSGO_definitivo1, aes(x = ct_armor, y = t_armor)) +
  geom_count(color = "darkorange", alpha = 0.5) + 
  theme_minimal() +
  labs(title = "Distribución del Blindaje: CT vs T",
       x = "Blindaje CT",
       y = "Blindaje T",
       size = "Frecuencia")
```

yo Se observa un punto de mayor tamaño en la esquina superior derecha.
Esto indica que la situación más común son las rondas donde ambos
equipos tienen una economía fuerte que permite a sus cinco jugadores
llevar la protección al máximo.

Se observa un patrón de cuadrícula muy marcado, con altas
concentraciones de puntos alineadas en los múltiplos de cien. Esto
ocurre porque la armadura se compra al inicio de las rondas en bloques
completos que otorgan 100 puntos por jugador, por lo que la suma total
del equipo salta en estas fracciones exactas dependiendo de cuántos de
los cinco integrantes hayan tenido dinero para adquirirla.

Los puntos de menor tamaño esparcidos entre las intersecciones
principales capturan el desgaste de la armadura durante la partida.
Cuando los jugadores reciben disparos que no son letales, la protección
no baja a cero de golpe, sino que pierden puntos de forma progresiva,
generando estos valores intermedios y dispersos antes de que la ronda
termine.

<br>

*Análisis Bivariante de money*

Seguimos comparando la variable *money* en ambos equipos, esta variable
mide la suma del saldo económico de los cinco jugadores en el instante
de la observación. Sabiendo que el límite máximo acumulable por un
equipo es de 80.000\$ (16.000\$ por jugador).

```{r}
ggplot(CSGO_definitivo1, aes(x = ct_money, y = t_money)) +
  geom_count(color = "darkred", alpha = 0.5) + 
  theme_minimal() +
  labs(title = "Distribución del Dinero Total: CT vs T",
       x = "Dinero Total CT",
       y = "Dinero Total T",
       size = "Frecuencia")
```

Este gráfico nos muestra la gestión de la economía dentro de la partida.
La característica más destacada es la gran concentración de puntos en la
esquina inferior izquierda, muy cerca del origen. Esto ocurre porque en
CSGO la mayor parte del tiempo los equipos gastan casi todo su dinero
disponible al inicio de la ronda para comprar las mejores armas,
armaduras y granadas posibles, dejando sus bancos muy cerca de cero. Se
nota visualmente cómo la densidad de los puntos se extiende formando una
especie de "L" a lo largo de ambos ejes.

Si nos fijamos en los extremos del gráfico, la escala llega hasta los
80.000 dólares en ambos ejes, que representa el límite del juego ya que
cada uno de los 5 jugadores puede acumular un máximo de 16.000 dólares.
La pequeña concentración de puntos en la esquina superior derecha
(80.000, 80.000) representa esos momentos de partidas muy largas o
estancadas donde ambos bandos han alcanzado el máximo dinero posible.

Por otro lado, los puntos más pequeñas y dispersos por la zona central y
superior del gráfico representan combinaciones económicas mucho más
inusuales y atípicas. Estos puntos aislados marcan las observaciones con
las distancias de Mahalanobis más altas, capturando situaciones de
extrema desigualdad, donde un equipo es inmensamente rico y el otro no
tiene absolutamente nada, o rondas caóticas con números muy específicos.

<br>

*Análisis Bivariante de helmets*

Seguimos comparando la variable *helmets* en ambos equipos, esta
variable es discreta y representa el recuento de jugadores que llevan
equipado un casco. Como los equipos están formados por 5 integrantes, el
valor máximo es 5.

```{r}
ggplot(CSGO_definitivo1, aes(x = ct_helmets, y = t_helmets)) +
  geom_count(color = "darkcyan", alpha = 0.6) + 
  theme_minimal() +
  labs(title = "Distribución de Cascos: CT vs T",
       x = "Número de Cascos CT",
       y = "Número de Cascos T",
       size = "Frecuencia")
```

El detalle más llamativo es el punto gigante situado en el origen (0,0).
Esto indica que el escenario más frecuente en todas las capturas es que
ninguno de los jugadores de la partida lleve protección en la cabeza. Si
observamos el resto de la cuadrícula, podemos notar otros puntos de gran
tamaño en los extremos. La coordenada (5, 5) representa los
enfrentamientos tardíos o decisivos donde ambos equipos tienen la
economía al máximo. Los vértices asimétricos ,(5, 0) y (0, 5), ilustran
las rondas de castigo. Capturan esas situaciones donde un bando va
totalmente armado (5 cascos) mientras que el otro está completamente
desprotegido (0 cascos).

<br>

*Análisis Bivariante de players_alive*

Seguimos comparando la variable *players_alive* en ambos equipos, esta
variable tambien es discreta, se refiere al tamaño de los equipos. El
valor mínimo es 0 y el máximo es 5.

```{r}
ggplot(CSGO_definitivo1, aes(x = ct_players_alive, y = t_players_alive)) +
  geom_count(color = "darkviolet", alpha = 0.6) + 
  theme_minimal() +
  labs(title = "Distribución de Jugadores Vivos: CT vs T",
       x = "Jugadores Vivos CT",
       y = "Jugadores Vivos T",
       size = "Frecuencia")
```

El detalle más evidente y dominante es el punto gigante en la esquina
superior derecha (5,5). Esto nos revela que la mayoría de las capturas
suceden cuando los diez integrantes de la partida siguen en pie. Este
patrón es lógico porque cada ronda comienza obligatoriamente con un 5
contra 5 y, dado que las instantáneas se registran cada 20 segundos, el
sistema acumula muchísimas capturas iniciales mientras los equipos
compran, se despliegan y se posicionan en el mapa antes del primer
tiroteo letal.

Asimetría en la Victoria (La ausencia del 0 en CT): Otro hallazgo es la
asimetría de los ejes. Mientras que el eje Y tiene observaciones desde
valor 0 al 5, en el eje X va del 1 al 5.

Los puntos de tamaño reducido repartidos por el resto de la cuadrícula
representan su baja frecuencia y demuestran que una vez comienzan los
disparos, los enfrentamientos son muy rápidos y letales, dando poco
tiempo a que el servidor tome muchas capturas de situaciones
intermedias, por ejemplo, 3 contra 3.

<br>

#### Evaluacion entre modelos de clasificacion

*Regresión Logística*

1.  Entrenamiento del Modelo

Entrenamos usando los datos que se encuentran guardados en la variable
*CSGO_definitivo1*.

```{r}
modelo_logistico <- glm(round_winner ~ ., data = CSGO_definitivo1, family = "binomial")

summary(modelo_logistico)
```

Tras observar estos resultados vemos que las variables que en cuyas
filas aparecen estrellas, son esenciales para ganar la ronda. Dentro de
ser esencial o no, tenemos distintos "niveles":

-   Una estrella (\*). Representa el umbral estándar para considerar que
    una variable importa. Aportan una ventaja táctica, pero no
    garantizan la victoria por sí solas.

-   Dos estrellas (\*\*). Indica una significación muy alta. Son
    factores que alteran bastante el transcurso de la ronda, aunque con
    menos importancia que los factores críticos.

-   Tres estrellas (\*\*\*). Es el máximo nivel de importancia. Indica
    que existe menos de un 0.1% de probabilidad de que el impacto de
    esta variable sea casualidad.

-   Un punto (.). Es una variable que está en el límite. El modelo
    detecta que podría tener cierta influencia, pero no hay pruebas
    estadísticas suficientemente fuertes para afirmarlo.

-   Sin estrellas ( ). Estas variables no aportan ventaja en predecir
    quién ganará la ronda actual.

Otro detalle a tener cuenta es e signo de Estimate:

-   Si el coeficiente Estimate es negativo, favorece la victoria al
    equipo Anti-Terrorista.

-   Si el coeficiente es positivo, favorece la victoria al equipo
    Terrorista.

Las variables económicas y de equipamiento, como la salud, el dinero,
las bombas y los cascos, tienen un poder predictivo muy alto.

<br>

2.  Predicción con los datos test

Predecimos usando los datos que se encuentran guardados en la variable
*datos_test1*.

```{r}
probabilidades <- predict(modelo_logistico, newdata = datos_test1, type = "response")

# Convertimos la probabilidad en una predicción final (CT o T)
# (Ajusta los nombres "T" y "CT" dependiendo de cómo estén escritos en tu base de datos)
predicciones_clase <- ifelse(probabilidades > 0.5, "T", "CT")

# Convertimos a factor para que R las entienda como categorías
predicciones_clase <- as.factor(predicciones_clase)
datos_test1$round_winner <- as.factor(datos_test1$round_winner)
```

3.  Evaluación

Aqui vamos a comprobar si la predicción que realzia el modelo de
regresión logística se adecua a la realidad, eso lo miramos a través de
la matriz de confusión.

```{r}
matriz_confusion_rl <- confusionMatrix(predicciones_clase, datos_test1$round_winner)
print(matriz_confusion_rl)
```

Nos fijamos en el valor de *Accuracy*, que mide la exactitud. El modelo
tiene una tasa de acierto global del 74.59%.

Matriz de Confusión:

-   4478 aciertos para CT: El modelo predijo que ganaba CT y
    efectivamente ganaron ellos.

-   4634 aciertos para T: El modelo predijo que ganaba T y acertó.

-   Los errores están muy equilibrados, 1588 que eran T y dijo que eran
    CT y 1516 que eran CT y dijo que eran T.

Sensibilidad (0.7471) y Especificidad (0.7448): Estos valores son muy
similares. El modelo predice igual de bien las victorias de los
Anti-Terroristas que de los Terroristas.

Kappa (0.4917): Este índice mide la concordancia fuera del azar. Un
valor cercano a 0.50 se considera una concordancia buena, nuestro valor
se acerca bastante a ello.

P-Value (\< 2e-16): Estadísticamente se demuestra que es imposible que
hayamos obtenido el 74.59% de aciertos por azar, por lo que el modelo
funciona bien.

<br>

*Análisis Discriminante Lineal*

1.  Entrenamiento del Modelo

```{r}
library(MASS)
modelo_lda <- lda(round_winner ~ ., data = CSGO_definitivo1)
modelo_lda
```

El algoritmo LDA asume que las variables predictoras se distribuyen
normalmente y busca una combinación lineal de ellas que maximice la
separación entre las dos clases. Destacamos:

Group means: Esta sección nos muestra el valor promedio de cada variable
separado por quién terminó ganando la ronda.

-   Economía y Salud: por ejemplo, cuando los Anti-Terroristas ganan, su
    media de armadura es de 372, pero cuando pierden, su media de
    armadura cae a 258. Lo mismo ocurre con la salud y el dinero en
    ambos bandos.

-   En el Factor del Tiempo, las victorias de CT ocurren con una media
    de 101.8 segundos restantes, mientras que las victorias T suceden
    con 94.4 segundos. Esto muestra que el equipo Terrorista necesita
    más tiempo de la ronda para ejecutar sus ataques.

-   Cuando hay una bomba plantada, la media salta de 0.05 en victorias
    de CT a 0.16 en victorias para T. Esto confirma que plantar la bomba
    es un punto clave para asegurar la ronda Terrorista.

2.  Predicción con los datos test

```{r}
predicciones_lda0 <- predict(modelo_lda, newdata = datos_test1)
predicciones_lda <- predicciones_lda0$class
predicciones_lda <- as.factor(predicciones_lda)
datos_test1$round_winner <- as.factor(datos_test1$round_winner)
```

3.  Evaluación

```{r}
matriz_confusion_lda <- confusionMatrix(predicciones_lda, datos_test1$round_winner)
matriz_confusion_lda
```

Nos fijamos en el valor de *Accuracy*. El modelo tiene una tasa de
acierto global del 74.62%. Este nuevo modelo ha superado al anterior por
una cantidad muy pequeña.

Matriz de Confusión:

-   4506 aciertos para CT: El modelo predijo que ganaba CT y
    efectivamente ganaron ellos.

-   4610 aciertos para T: El modelo predijo que ganaba T y acertó.

-   Los errores están muy equilibrados, 1612 que eran T y dijo que eran
    CT y 1488 que eran CT y dijo que eran T.

Sensibilidad (0.7518) y Especificidad (0.7409): Estos valores son muy
similares. El modelo predice igual de bien las victorias de los
Anti-Terroristas que de los Terroristas.

Kappa (0.4925): Este índice mide la concordancia fuera del azar. Un
valor cercano a 0.50 se considera una concordancia buena, nuestro valor
se acerca bastante a ello.

P-Value (\< 2e-16): Estadísticamente se demuestra que es imposible que
hayamos obtenido el 74.62% de aciertos por azar, por lo que el modelo
funciona bien.

<br>

*Análisis Discriminante Cuadrático*

1.  Entrenamiento del Modelo

```{r}
#modelo_qda <- qda(round_winner ~ ., data = CSGO_definitivo1)
```

Este modelo nos da un error al ejecutarlo, especificamente nos muestra
*rank deficiency in group T*, esto es debido a que el QDA exige calcular
una matriz de covarianza para cada clase, CT y T. Se puede dar el caso
de que algunas armas no estén presentes en alguno de los subconjuntos,
esto se da en el conjunto Terrorista. Esto genera varianza nula dentro
de ese grupo, imposibilitando la inversión de la matriz matemática que
necesita el QDA.

<br>

*Naïve Bayes*

1.  Entrenamiento del Modelo

```{r}
library(e1071)
modelo_nb <- naiveBayes(round_winner ~ ., data = CSGO_definitivo1)
modelo_nb
```

En la salida observamos que calcula las probabilidades condicionales en
la que el modelo ha calculado para cada variable su comportamiento
dependiendo de qué bando gane finalmente. Distinguimos dos tipos de
variables:

-   Variables Categóricas/Lógicas: Nos muestra directamente la
    probabilidad porcentual. Por ejemplo, para la variable
    *bomb_planted*, si los CT ganan la ronda, la bomba solo estaba
    plantada en el 5.05% de los casos observados. Sin embargo, en las
    victorias Terroristas, la probabilidad de que la bomba estuviese
    plantada llega hasta el 16.61%.

-   Variables Continuas: Para métricas numéricas como la vida, el dinero
    o la cantidad de armas, el algoritmo asume una distribución normal.
    La columna [,1] representa la Media y la columna [,2] representa la
    Desviación Típica. Por ejemplo si observamos la variable
    *ct_health*, vemos que la salud media de los Anti-Terroristas cuando
    ganan es de 437.9 puntos, pero cuando pierden la ronda, su salud
    media era de 388.5 puntos.

2.  Predicción con los datos test

```{r}
predicciones_nb <- predict(modelo_nb, newdata = datos_test1)
predicciones_nb <- as.factor(predicciones_nb)
datos_test1$round_winner <- as.factor(datos_test1$round_winner)
```

3.  Evaluación

```{r}
matriz_confusion_nb <- confusionMatrix(predicciones_nb, datos_test1$round_winner)
print(matriz_confusion_nb)
```

Nos fijamos en el valor de *Accuracy*. El modelo tiene una tasa de
acierto global del 71.27%. Este nuevo modelo es un poco peor que los
anteriores.

Matriz de Confusión:

-   4512 aciertos para CT: El modelo predijo que ganaba CT y
    efectivamente ganaron ellos.

-   4194 aciertos para T: El modelo predijo que ganaba T y acertó.

-   Los errores ya no están equilibrados, muestra que 2028 eran T y dijo
    que eran CT y 1482 eran CT y dijo que eran T.

Sensibilidad (0.7528) y Especificidad (0.6741): Estos valores ya no son
similares. Indica que el modelo ha desarrollado un ligero sesgo y
predice mejor las victorias de los Anti Terroristas que la de los
Terroristas.

Kappa (0.4261): Este índice se acerca relativamente a 0.50 pero no
mucho, por lo que podríamos considerar una concordancia moderada.

P-Value (\< 2.2e-16): Estadísticamente se demuestra que es imposible que
hayamos obtenido el 71.27% de aciertos por azar, por lo que el modelo
funciona bien.

<br>

*Máquinas de Vectores Soporte*

1.  Entrenamiento del Modelo

```{r}
modelo_svm <- svm(round_winner ~ ., data = CSGO_definitivo1, kernel = "radial")
modelo_svm
```

Las Máquinas de Vectores de Soporte (SVM) operan como una caja negra,
esto explica que su salida es muy breve. La información relevante que
muestra es el número de vectores de soporte que es 27255.

2.  Predicción con los datos test

```{r}
predicciones_svm <- predict(modelo_svm, newdata = datos_test1)
predicciones_svm <- as.factor(predicciones_svm)
datos_test1$round_winner <- as.factor(datos_test1$round_winner)
```

3.  Evaluación

```{r}
matriz_confusion_svm <- confusionMatrix(predicciones_svm, datos_test1$round_winner)
matriz_confusion_svm
```

El modelo ha alcanzado un Accuracy del 77.11% el cual supera
drásticamente a los algoritmos anteriores.

Matriz de Confusión:

-   4757 aciertos para CT: El modelo predijo que ganaba CT y
    efectivamente ganaron ellos.

-   4663 aciertos para T: El modelo predijo que ganaba T y acertó.

-   Los errores están equilibrados, muestra que 1559 eran T y dijo que
    eran CT y 1237 eran CT y dijo que eran T.

Sensibilidad (0.7936) y Especificidad (0.7494): Estos valores son
similares. El modelo predice igual de bien las victorias de los
Anti-Terroristas que de los Terroristas.

Kappa (0.5425): Este índice supera a 0.50, el modelo ha pasado a tener
una concordancia buena frente a la realidad del juego, descontando por
completo los aciertos por puro azar.

P-Value (\< 2.2e-16): Estadísticamente se demuestra que es imposible que
hayamos obtenido el 77.11% de aciertos por azar, por lo que el modelo
funciona muy bien.

<br>

*K-vecinos más cercanos*

Este modelo se intentó llevar a cabo, sin embargo, tras su largo tiempo de ejecución, hemos dedidido descartar este modelo de la comparativa final.

Al realizarlo en un espacio hiperdimensional de casi 90 variables predictoras y someterlo a iteraciones de validación cruzada, el coste computacional crece  hasta volverse muy complicado para hacerlo en un ordenador estándar.

<br>

*Árboles de decisión*

1.  Entrenamiento del Modelo

```{r}
library(tree)

modelo_arbol <- tree(round_winner ~ ., data = CSGO_definitivo1)
summary(modelo_arbol)
```

Esta salida indica que de las casi 90 variables que tiene la base de
datos el algoritmo se ha quedado con 4 variables, estas son *t_armor*,
*ct_armor*, *t_helmets* y *time_left*.

Tambien indica que el número de nodos es 8, esto significa que el árbol
es bastante sencillo ya que solo ha necesitado hacer 8 caminos finales
para clasificar a todos los miles de jugadores de la base de datos.

Otra salida que devuelve es *Misclassification error rate* que muestra
el porcentaje de error durante el entrenamiento, esta muestra que se ha
equivocado un 27.88% de las veces, lo que significa que su nivel de
acierto (Accuracy) es 100%-27.88% = 72.12%.

2.  Visualización del árbol

```{r}
plot(modelo_arbol)
text(modelo_arbol, pretty = 0)
```

La representación gráfica del Árbol de Decisión nos permite trazar la
lógica que sigue para predecir al ganador de una ronda.

-   El nodo superior del árbol es la variable más importante, esta es
    t_armor \< 102.5. Por lo que lo primero que hay que mirar en una
    partida es si el equipo Terrorista tiene una armadura \< 102.5, si
    esto se cumple, el modelo se fija inmediatamente en la armadura del
    rival. Si los Anti-Terroristas tienen ct_armor \< 110.5, el modelo
    predice una victoria Terrorista (T). Por el contrario, si esto no
    pasa, el árbol predice una victoria para los Anti-Terroristas (CT),
    independientemente del tiempo restante.

-   Nos vamos al caso en el que los terroristas tienen t_armor \> 102.5.
    El modelo vuelve a evaluar la armadura de los CT, ct_armor \< 265.5.
    Si la armadura CT cumple ct_armor \< 265.5, los Terroristas ganan
    independientemente del tiempo. Sin embargo, si no se cumple que
    ct_armor \< 265.5 el modelo examina los cascos del equipo
    Terrorista, en concreto examina t_helmets\<3.5. Si se cumple que
    t_helmets\<3.5 se asegura la victoria del equipo CT, pero si no se
    cumple que t_helmets\<3.5 se debe comprobar si el equipo
    Anti-Terrorista cuenta con ct_armor \< 406.5, en este caso se
    asegura la victoria T, en caso contrario (ct_armor\>=406.5), se
    asegura la victoria de CT.

3.  Predicción con los datos test

```{r}

predicciones_arbol <- predict(modelo_arbol, newdata = datos_test, type = "class")
predicciones_arbol <- as.factor(predicciones_arbol)
datos_test$round_winner <- as.factor(datos_test$round_winner)
```

4.  Evaluación

```{r}
matriz_confusion_arbol <- confusionMatrix(predicciones_arbol, datos_test$round_winner)
matriz_confusion_arbol
```

El modelo ha alcanzado un Accuracy del 72.31%, pierde un poco de
precisión con respecto a los algoritmos anteriores.

Matriz de Confusión:

-   4841 aciertos para CT: El modelo predijo que ganaba CT y
    efectivamente ganaron ellos.

-   3993 aciertos para T: El modelo predijo que ganaba T y acertó.

-   Los errores no están equilibrados, muestra que 2229 eran T y dijo
    que eran CT y 1153 eran CT y dijo que eran T.

Sensibilidad (0.8076) y Especificidad (0.6418): Estos valores ya no son
similares. Indica que el modelo ha desarrollado un fuerte sesgo y
predice mejor las victorias de los Anti Terroristas que la de los
Terroristas.

Kappa (0.4479): Este índice se acerca relativamente a 0.50 pero no
mucho, por lo que podríamos considerar una concordancia moderada.

P-Value (\< 2.2e-16): Estadísticamente se demuestra que es imposible que
hayamos obtenido el 72.31% de aciertos por azar, por lo que el modelo
funciona muy bien.

<br>

*Random Forest*

1.  Entrenamiento del Modelo

```{r}
library(randomForest)
library(caret)

modelo_rf <- randomForest(round_winner ~ ., data = CSGO_definitivo1, ntree = 200, importance = TRUE)
modelo_rf
```

Esta salida inicial del Bosque Aleatorio nos indica la configuración y
el rendimiento del modelo. A diferencia de un árbol de decisión simple
que descarta información, aquí vemos que el algoritmo ha construido un
complejo bosque formado por un total de 200 árboles simultáneos.

La salida señala que para garantizar la diversidad táctica y evitar
sesgos, la máquina ha probado aleatoriamente grupos de 9 variables
diferentes en cada ramificación del bosque, obligando a los árboles a
buscar patrones ocultos en todos los recursos del juego y no solo en los
más evidentes.

Otra métrica fundamental que nos devuelve esta salida es la *estimación
del error OOB*, que actúa como un riguroso examen interno que el modelo
se hace a sí mismo con los datos que deja fuera de cada árbol mientras
entrena. Esta métrica muestra un porcentaje de error de tan solo un
16.44% durante su fase de aprendizaje, lo que significa que su nivel de
acierto inicial estimado se sitúa en 100% - 16.44%= 83.56%.

Finalmente, la matriz de confusión adjunta confirma esta capacidad
predictiva, revelando un alto volumen de aciertos cruzados y unas *tasas
de error por clase* muy bajas y equilibradas en torno al 15% y 17% para
ambos bandos.

2.  Visualización del árbol

```{r}
varImpPlot(modelo_rf, main = "Importancia de las Variables en el CS:GO")
```

Este gráfico de puntos se divide en dos paneles que miden la importancia
de las variables de dos formas matemáticas distintas.

El panel de la izquierda, llamado *MeanDecreaseAccuracy*, nos dice
cuánto empeoraría el modelo si le quitáramos esa variable en concreto.
Aquí vemos que el mapa en el que se juega, seguido muy de cerca por el
dinero de ambos equipos y la salud de los Terroristas, son los pilares
de la predicción.

Por otro lado, el panel de la derecha, el *MeanDecreaseGini*, mide cómo
de bien ayuda cada variable a separar a los ganadores de los perdedores
en las ramificaciones internas del bosque. En este caso, la armadura de
los Anti-Terroristas y de los Terroristas, junto al dinero, se revelan
como las características más puras y decisivas para dividir los datos
sin cometer errores.

Si nos fijamos en la parte alta de ambas clasificaciones, no hay ni una
sola arma, lo que realmente lleva hacia la victoria en CSGO es la
macroeconomía global mediante el dinero acumulado, la protección básica
a través de la armadura y los cascos, el tiempo restante del reloj y la
salud general del equipo.

3.  Predicción con los datos test

```{r}
predicciones_rf <- predict(modelo_rf, newdata = datos_test1)
predicciones_rf <- as.factor(predicciones_rf)
datos_test1$round_winner <- as.factor(datos_test1$round_winner)
```

4.  Evaluación

```{r}
matriz_confusion_rf <- confusionMatrix(predicciones_rf, datos_test1$round_winner)
matriz_confusion_rf
```

El modelo ha alcanzado un Accuracy del 83.7%, es el mejor predictor con
respecto a los algoritmos anteriores.

Matriz de Confusión:

-   5037 aciertos para CT: El modelo predijo que ganaba CT y
    efectivamente ganaron ellos.

-   5188 aciertos para T: El modelo predijo que ganaba T y acertó.

-   Los errores no están equilibrados, muestra que 1034 eran T y dijo
    que eran CT y 957 eran CT y dijo que eran T.

Sensibilidad (0.8403) y Especificidad (0.8338): Estos valores son
altísimos y extremadamente similares entre sí. Esto indica de forma
concluyente que el modelo carece de sesgos y es perfectamente
equilibrado, demostrando exactamente la misma solvencia y precisión
matemática tanto para predecir las defensas exitosas de los
Anti-Terroristas como para anticipar los asaltos victoriosos de los
Terroristas.

Kappa (0.674): Este índice supera el 0.60, siendo un nivel de
concordancia "bueno" según las escalas académicas de referencia. Esto
garantiza al modelo ha aprendido a clasificar, descartando casi por
completo que el éxito de las predicciones se deba al puro azar.

P-Value (\< 2e-16): Estadísticamente se demuestra que es imposible que
hayamos obtenido el 83.7% de aciertos por azar, por lo que el modelo
funciona muy bien.

<br>

*Gradient Boosting*

1.  Entrenamiento del Modelo

```{r}
library(gbm)

modelo_gbm <- train(round_winner ~ ., 
                    method = "gbm", 
                    data = CSGO_definitivo1, 
                    trControl = trainControl(method = "cv", number = 5), 
                    verbose = FALSE)
modelo_gbm$bestTune
```

Los mejores hiperparámetros elegidos por el modelo son:

-   n.trees = 150, 150 árboles son los que indican un equilibrio
    excelente ya que son suficientes para aprender patrones complejos
    pero no son tantos como para ralentizar el modelo.

-   interaction.depth = 3, determina la profundidad de cada árbol. Por
    lo que el modelo evalúa interacciones entre un máximo de tres
    variables simultáneamente, son árboles relativamente pequeños.

-   shrinkage = 0.1, es la tasa de aprendizaje. Un valor de 0.1
    significa que cada uno de los 150 árboles solo contribuye un 10% a
    la decisión final.

-   n.minobsinnode = 10, es el número mínimo de observaciones que debe
    tener un nodo final para ser considerado válido.

2.  Predicción con los datos test

```{r}
predicciones_gbm <- predict(modelo_gbm, newdata = datos_test, type = "raw")

predicciones_gbm <- as.factor(predicciones_gbm)
datos_test$round_winner <- as.factor(datos_test$round_winner)
```

3.  Evaluación

```{r}
matriz_confusion_gbm <- confusionMatrix(predicciones_gbm, datos_test$round_winner)
matriz_confusion_gbm
```

El modelo ha alcanzado un Accuracy del 75.18%, este es similar a la
mayoría de los anteriores métodos, a excepción del método anterior.

Matriz de Confusión:

-   4574 aciertos para CT: El modelo predijo que ganaba CT y
    efectivamente ganaron ellos.

-   4610 aciertos para T: El modelo predijo que ganaba T y acertó.

-   Los errores no están equilibrados, muestra que 1612 eran T y dijo
    que eran CT y 1420 eran CT y dijo que eran T.

Sensibilidad (0.7631) y Especificidad (0.7409): Estos valores son
similares entre sí. Esto indica que el modelo tiene poco sesgo y es
equilibrado, demostrando que es prácticamente igual de bueno para
predecir las defensas exitosas de los Anti-Terroristas como para
anticipar los asaltos victoriosos de los Terroristas.

Kappa (0.5037): Este índice supera a 0.50, el modelo tiene una
concordancia buena, descontando por completo los aciertos por puro azar.

P-Value (\< 2.2e-16): Estadísticamente se demuestra que es imposible que
hayamos obtenido el 83.7% de aciertos por azar, por lo que el modelo
funciona muy bien.

<br>

*XGBoost*

En la fase final de nuestro estudio comparativo, el objetivo original
incluía la implementación del algoritmo XGBoost. Sin embargo, durante la
fase de ejecución, nos encontramos con limitaciones técnicas que nos
llevan a error.

#### Resumen de los Modelos 

A continuación vamos a insertar una tabla en la que va a contener los parámetros más importantes de cada modelo.

|                                   |          |        |              |               |
|-----------------------------------|----------|--------|--------------|---------------|
| Modelo                            | Accuracy | Kappa  | Sensibilidad | Especificidad |
| Regresión Logística               | 0.7459   | 0.4917 | 0.7471       | 0.7448        |
| Análisis Discriminante Lineal     | 0.7462   | 0.4925 | 0.7518       | 0.7409        |
| Análisis Discriminante Cuadrático | 0.7127   | 0.4261 | 0.7528       | 0.6741        |
| Maquina de Vectores de Soporte    | 0.7711   | 0.5425 | 0.7936       | 0.7494        |
| Árboles de Decisión               | 0.7231   | 0.4479 | 0.8076       | 0.6418        |
| Random Forest                     | 0.837    | 0.674  | 0.8403       | 0.8338        |
| Boosting                          | 0.7518   | 0.5037 | 0.7631       | 0.7409        |

Tras evaluar y comparar el rendimiento de los ocho algoritmos de aprendizaje automático, el modelo que vamos a seleccionar es Random Forest.

Esto es debido a:

- Accuracy: Random Forest ha alcanzado un 83.70% de acierto en el conjunto de test, es bastante superior en comparación al modelo Máquina de Vectores de Soporte, con un 77.11%, y supera por mucho el rendimiento de los modelos lineales, como el de Regresión Logística y el de LDA, que se estancaban en la barrera del 74%.

- Índice Kappa: El valor Kappa evalúa la concordancia de las predicciones eliminando el factor de acierto por azar. El Random Forest logra un Kappa de 0.674, un valor que se considera de concordancia Casi Perfecta.

- Sensibilidad y Especificidad: Uno de los grandes problemas del Árbol de Decisión simple era su asimetría. El Random Forest, al promediar cientos de árboles diferentes, ha solucionado este defecto, logrando un equilibrio predictivo casi perfecto: Sensibilidad del 84.03% y una Especificidad del 83.38%. 

En definitiva, el modelo Random Forest  no es un modelo lineal, sino de ensamble. Este es el único que ha logrado tener una alta fiabilidad mayor que 83% con la compleja interacción de las casi 90 variables que deciden el ganador en Counter-Strike: Global Offensive.


#### Predicción Final
```{r}
predicciones_finales <- predict(modelo_rf, newdata = datos_a_predecir1)

write.table(predicciones_finales, 
            file = "Matriz_2x1.csv",  
            row.names = FALSE,        
            col.names = FALSE,        
            quote = FALSE)            
```















